臺灣桃園地方法院民事判決　九十年訴字第一五九○號
　　原　　　告　甲○○
　　訴訟代理人　丙○○
　　被　　　告　乙○○
右當事人間因侵權行為，請求損害賠償事件經刑事庭移送前來，本院判決如左：
    主    文
被告應給付原告新台幣壹拾貳萬玖仟捌佰陸拾參元及自民國九十年五月十九日起至清
償日止，按年息百分之五計算之利息。
原告其餘之訴駁回。
訴訟費用由被告負擔十分之一，餘由原告負擔。
本判決原告勝訴部分於原告以新臺幣伍萬元供擔保後，得假執行。但被告如於假執行
程序實施前以新台幣壹拾貳萬玖仟捌佰陸拾參元為原告預供擔保，得免為假執行。
原告其餘假執行之聲請駁回。
    事    實
甲、原告方面：
一、聲明：（一）被告應給付原告新台幣（下同）一百四十八萬六千二百四十三元，
          及自本起訴狀繕本送達翌日起至清償日止，按年息百分之五計算之利息。
          訴訟費用由被告負擔。願供擔保，宣告假執行。
二、陳述：
（一）被告乙○○之女兒李怡娟至原告甲○○之母許翠嬌所經營位在桃園縣中壢市○
      ○里○○路四十四號「精選杯泡沬紅茶店」工作，被告乙○○因不滿原告甲○
      ○於上午店面營業前，均將店門拉下與李怡娟單獨在屋內，遂於民國（下同）
      八十九年三月十九日上午九時四十分許，至前開「精選杯泡沬紅茶店」找甲○
      ○理論，雙方於談論間，被告乙○○竟徒手毆打原告甲○○左眼，致原告甲○
      ○受有左眼眼瞼裂傷併鼻淚管斷裂之傷害，有診斷證明書影本可憑，經　鈞院
      檢察署檢察官聲請簡易判決處刑，並經判決被告傷害人之身體，處拘役四十日
      ，如易科罰金以參佰元折算壹日，有簡易判決處刑書及簡易判決書影本可憑，
      原告不服提起上訴，現由　均院以九十年度簡上字第十九號傷害案件審理在案
      。
（二）原告甲○○遭被告乙○○傷害，茲將原告請求賠償之項目及金額陳列如下：
　    (一)醫藥費損害請求賠償二萬九千八百六十三元。
　　  原告受傷後即前往長庚醫院，迄遞狀日止花費最少二萬九千八百六十三元，有
      收據及明細可憑（原告目前傷勢未癒需再行就醫，往後之實際醫療費用取得收
      據後再行擴張請求）。
    　(二)增加生活費請求賠償三千二百元。
  　　原告前往前述長庚醫院治療四次，計程車費每次往返八百元，共花費三千二百
      元。
      (三)未能工作之損害請求被告賠償八萬元。
　　  原告原在精選杯泡沬紅茶店任職，每月收入四萬元，原告於遭被告傷害二個月
      不能工作，共損失八萬元，有證人許翠嬌可以證明。原告遭被告傷害而無法工
      作，所受之八萬元損害，被告自應賠償。
    　(四)減少勞動能力之損害請求賠償九十七萬三千一百八十元。
　　  原告受前述傷害減少勞動能力（原告暫以減少十分之一計算，實際勞動能力減
      少之程度，請求鈞院鑑定，如有增減，再行擴張或減少請求），原告為六十一
      年二月十一日生，自原告被傷害翌日八十九年三月二十日起，其時原告二十八
      歲一個月，算至年滿六十五歲退休日止，尚有餘三十六年十一個月，有原告身
      分證影本可憑，扣除前述(三)所述不能工作之期間，為請求方便計，以三十六年
      計算，原告每個月收入四萬元，每個月以減少十分之一工作能力計，每月損失
      四千元，一年損失四萬八千元，三十六年損失一百七十二萬八千元，按霍夫曼
      式計算扣除中間利息，被告一次給付之金額應為九十七萬三千一百八十元。
      (五)精神慰藉金請求賠償四十萬元。
　　  原告受左眼眼瞼裂傷併鼻淚管斷裂之傷害，必需不時擦眼淚，造成往後生活工
      作不便及婚姻受影響，原告僅三十歲，身心即受如此痛苦，往後漫長歲月不知
      如何度過，痛苦無法以言語表達，故請求賠償四十萬元慰藉金。
　    綜上，被告應賠付原告一百四十八萬六千二百四十三元。
三、證據：提出診斷證明書影本、簡易判決書影本、收據明細影本各乙份為證物。
乙、被告方面：
一、聲明：原告之訴及假執行之聲請均駁回。訴訟費用由原告負擔。如受不利之判決
          ，願供擔保，准宣告免為假執行。
二、陳述：
（一）被告前於八十九年三月十九日因顧及女兒不懂世事，且初入複雜社會工作環境
      ，深恐其遭社會所染，故被告之女兒第一份工作即於原告所經營之泡沫紅茶店
      工作，嗣後遭原告所影響，長夜宿該處，進而與原告發生關係。於本案肇生當
      日，被告又發覺女兒未歸宿，隨即前往原告住處與其理論，詎料因而發生口角
      ，雙方互推之際，致原告受傷。被告此舉皆為愛女心切所發動，並無惡意。
（二）然原告之住所位於林口鄉南勢村，與醫院很近，原告顯無搭計程車之必要，亦
      未提出任何收據，此項費用，實屬虛構。
（三）未能工作之損害賠償部分，原告稱其於泡沫紅茶店工作，收入為每月四萬元，
      希望其提出稅捐單位之所得資料，以供審核。
丙、本院依職權調閱台灣桃園地方法院檢察署九十年度執字第三四三六號刑事卷宗。
    理　　由
一、本件原告起訴主張被告乙○○之女李怡娟係原告之母許翠嬌所經營位於桃園縣中
    壢市○○路四十四號「精選杯泡沫紅茶店」之員工，被告因不滿原告於該店尚未
    營業前均將鐵門拉下而與李怡娟單獨在屋內相處，唯恐女兒發生事端，遂於八十
    九年三月十九日上午九時四十分許，至上開泡沫紅茶店找原告理論，雙方因此發
    生口角爭執，被告竟基於傷害人身體之犯意，徒手毆擊原告左眼眼瞼，致其眼鏡
    破裂而受有左眼眼瞼裂傷併鼻淚管斷裂之傷害，案經原告提出傷害告訴，刑事部
    分經本院九十年度簡上字第十九號於九十年五月二十八日判處拘役五十九日，如
    易科罰金以三百元（銀元）折算一日之事實，業據其提出刑事判決書乙份為證，
    並經本院依職權調取九十年度執字第三四三六號刑事卷宗核閱無訛，且被告乙○
    ○不爭執，自堪信原告主張之事實為真實。
二、按故意或過失不法侵害他人之權利者，負損害賠償責任；不法侵害他人之身體或
    健康者，對於被害人因此喪失或減少勞動能力，或增加生活上之需要時，應負損
    害賠償責任；及不法侵害他人之身體、健康、名譽或自由者，被害人雖非財產上
    之損害，亦得請求賠償相當之金額，此民法第一百八十四條第一項前段、第一百
    九十三條、修正前第一百九十五條第一項均定有明文。被告乙○○因故意傷害原
    告，自應賠償原告因此所生之損害，故茲將原告請求被告賠償費用，分述為次：
（一）醫藥費用部分：原告主張其因受傷所支出之醫藥費用二萬九千八百六十三元，
      有收據影本在卷可稽，為被告所不爭執，於法有據，應准許之。
（二）增加生活費用部分：原告主張前往醫院就醫共四次，每次車資往返八百元，共
      計三千二百元，然原告並無提供任何單據以供審核，且被告抗辯原告居住在林
      口鄉恰好在長庚醫院旁而已，顯無需要如此之車資，故不應准許。
（三）未能工作之損害賠償部分：原告雖受到傷害，然經財團法人長庚紀念醫院九十
      年四月十日函，原告所受傷害可能對病患造成的影響為顏面疤痕及易流淚，並
      不會造成原告無法工作。故原告主張所受傷害造成二個月無法工作，顯不足採
      信，此部分請求顯無理由。
（四）減少勞動能力之損害賠償部分：經本院函問財團法人長庚紀念醫院原告減少勞
      動能力之情形，該院九十一年一月三日（90）長庚院法字第一二一一號函覆；
      原告八十九年六月二日回診時恢復情形良好，但因此後來未再回診，無法得知
      其預後，惟依其當時病情評估，如無意外，應不致影響其勞動能力。故原告之
      勞動能力並無減少，其請求減少勞動力之損害賠償顯無理由，應予駁回。
（五）精神慰撫金部分：本院審酌原告所受之傷害、兩造互毆之原因及被告事後之態
      度等情原告得請求十萬元之精神慰撫金，堪屬合理。
三、從而，原告基於侵權行為之損害賠償請求權，請求被告賠償原告十二萬九千八百
    六十三元及自九十年五月十九日起至清償日止依法定利率計算之遲延利息部分，
    洵屬正當，應予准許。原告逾此部分所為之請求，為無理由，應予駁回。
四、原告及被告均陳明願供擔保聲請宣告假執行及免為假執行，經核原告勝訴部分，
    合於法律規定，爰分別酌定相當擔保金額宣告之；其餘假執行之聲請，因訴之駁
    回而失所附麗，不予准許。
五、至於兩造其餘之攻擊或防禦方法及未經援用之証據，經本院斟酌後，認為均不足
    以影響本判決之結果，自無逐一詳予論駁之必要，併此敘明。
據上論結，本件原告之訴為一部有理由，一部無理由，依民事訴訟法第七十九條但書
、第三百九十條第二項、第三百九十二條，判決如主文。
中　　　華　　　民　　　國　　九十一　　　年　　　二　　月　　    八　　日
                                臺灣桃園地法院民事第一庭
~B法　　　官　張益銘
右為正本，係照原本作成。
如對本判決上訴，須於判決送達後廿日內向本院提出上訴狀
中　　　華　　　民　　　國　　九十一　　　年　　　二　　月　  　八　   日
~B法院書記官　卓清和
